---
title: "Pokémon"
author: "Théo Cavenne"
date: "3/30/2022"
output: html_document
---

```{r setup, include=FALSE}
knitr::opts_chunk$set(echo = TRUE)
```

# Libraries

```{r}
library(tidyverse)
library(fastcluster)
library(ggplot2)
library(cluster)
library(dendextend)
library(factoextra)
library(NbClust)
library(FactoMineR)
```

# Import data

```{r}
pokedex <- read.csv('pokedex.csv', row.names=1,encoding="UTF-8")
```

# data cleaning

On choisit ici de ne garder que les pokemons de base ( ie : pas leurs éventuelels formes)

```{r}
data <- pokedex %>% distinct(pokedex_number,.keep_all = TRUE)
```

On regarde les NA : 
```{r}
#NA : base_friendship  base_experience  percentage_male
filter(data, is.na(base_friendship))$pokedex_number
filter(data, is.na(base_experience))$pokedex_number
filter(data, is.na(percentage_male))$pokedex_number
```

Les donnees manquantes correspondent aux pokemons de la 8e generation. On se permetra pour simplifier la gestion des NA. 

```{r}
data <- data %>% 
  filter(pokedex_number<808)
```

Il reste cependant des donnees manquantes : 

```{r}
filter(data, is.na(percentage_male))$pokedex_number
```

En regardant de plus près, il s'agit des pokemon n'ayant pas de sexe(ie : assexué). 
On choisit alors ces NA des 0, même si leur probabilite d'etre une femelle est également nulle. 

```{r}
data <- data %>% mutate_all(~replace(., is.na(.), 0))
which(is.na(data))
```
# Problématique et choix des variables

On s'interesse à classer les pokemon afin de permettre aux joueurs de se faire une equipe competitive. Les variables que nous avons jugé interessantes sont : 

- les stats : hp attack defense sp_attack sp_defense speed jugeant l'aptitude au combat du pokémon
- base_friendship : l'amitié pouvant influencer la manière de combattre le pokemon
- Les types des Pokémon : repérer des groupes entre les types associées aux variables de combat. 

Nous faisons le choix de ne pas prendre les variables "against_xxx", pensant qu'elles sont liées aux types des Pokémon. Le fait de prendre des variables quali plutot que quanti nous permettra de pondérer les distances entre individus. 

```{r}
data.compet <- data %>% select(pokedex_number, hp, attack, defense, sp_attack, sp_defense, speed,
                               against_normal,against_fire,against_water,against_electric,
                               against_grass,against_ice,against_fight,against_poison,against_ground,
                               against_flying,against_psychic,against_bug,against_rock,against_ghost,
                               against_dragon,against_dark,against_steel,against_fairy)
data.compet[8:25] <- lapply(data.compet[c("against_normal","against_fire","against_water","against_electric",
                                   "against_grass","against_ice","against_fight","against_poison",
                                   "against_ground","against_dragon","against_dark","against_steel",
                                   "against_fairy")], as.factor)
```

visualisation :

```{r}
pairs(data.compet[2:7])
```

# CAH AVEC TYPES

On separe les données quali des quantis

```{r}
data.quali <- data.compet %>% select(against_normal,against_fire,against_water,against_electric,
                               against_grass,against_ice,against_fight,against_poison,against_ground,
                               against_flying,against_psychic,against_bug,against_rock,against_ghost,
                               against_dragon,against_dark,against_steel,against_fairy)
data.quanti <- data.compet %>% select(hp, attack, defense, sp_attack, sp_defense, speed)
```

matrice de distance pour les quantis : 

```{r}
dist.quanti <- dist(data.quanti)
```

matrice de distance pour les donnees quali : 

d'abord on cree une table de contingence pour les types. 
Sauf que l'on ne distingue plus les types 1 des types 2. Les differentes variables de la table deviennent donc uniquement les types; un type 1 etant different d'un type 2. 

```{r}
data.quali.dij <- acm.disjonctif(data.quali)
```

On calcule notre matrice de distance sur cette table : 

```{r}
data.disj <- as.matrix(data.quali.dij)
# classic distance

njl = apply(data.disj,2,sum)
distk2 = sapply(1:nrow(data.disj),FUN=function(j){
  apply(sapply(1:nrow(data.disj),FUN=function(i) {
    abs(data.disj[j,]-data.disj[i,])},simplify = TRUE)/njl,2,sum)
})
distk2 = as.dist(distk2*nrow(data.disj)/ncol(data.disj))
```

On creer notre matrice finale en sommant les deux matrices et en ponderant. 
La ponderation est arbitraire, on choisit de donner plus de poids aux variables quantitatives ici. 

```{r}
d= (5*dist.quanti + distk2)*1/6
mat <- as.matrix(d)
image(1:807,1:807,mat)
```

```{r}
# methode de ward
cah.ward = hclust(d,method="ward.D")
plot(cah.ward,hang=-1)
plot(rev(cah.ward$height)[1:15],type="b")
```
On choisit k = 3 

```{r}
gpe.ward = cutree(cah.ward,k=5)
data.compet$grp <- as.factor(gpe.ward)
des = catdes(data.compet,num.var=26)
des
plot(des,barplot=TRUE)
```

# CAH AVEC QUE QUANTI

choix de k:
```{r}
d = dist.quanti
cah.ward = hclust(d,method="ward.D")
plot(cah.ward,hang=-1)
plot(rev(cah.ward$height)[1:15],type="b")
#NbClust(data.quanti, min.nc=2, max.nc=15, method="ward.D", index="all")
```
3 groupes


```{r}
gpe.ward = cutree(cah.ward,k=3)
data.quanti$grp <- as.factor(gpe.ward)
des = catdes(select(data.quanti, -id),num.var=7)
plot(des,barplot=TRUE)
```

# KMEANS quanti

```{r}
pkmn.kmeans = kmeans(select(data.quanti,-c(id,grp)),3,nstart=50)
clusplot(select(data.quanti,-c(id,grp)),pkmn.kmeans$cluster,labels=4,col.p=as.numeric(data.quanti$grp))
```





```{r}
resAF <- FAMD(data.compet, ncp = 5, sup.var = NULL, ind = NULL, graph = TRUE)
coord <- data.frame(resAF$ind$coord)

I.intra = sapply(1:20,FUN=function(k) kmeans(coord,centers=k,nstart=50)$tot.withinss)
plot(I.intra,type="b",xlab="nb groupes",ylab="inertie intra")

test.kmeans <- kmeans(coord,3,nstart=50)
clusplot(coord,test.kmeans$cluster,labels=4)
```

